【裁判字號】    98,簡上,705
【裁判日期】    981030
【裁判案由】    賭博
【裁判全文】
臺灣板橋地方法院刑事判決             98年度簡上字第705號
上  訴  人
即  被  告  甲○○
上列上訴人即被告因賭博案件，不服本院中華民國98年4 月24日
98年度簡字第2940號第一審簡易判決（聲請簡易判決處刑案號：
98年度偵字第8543號），提起上訴，本院管轄第二審之合議庭裁
定改依簡式審判程序審理，並判決如下：
    主      文
上訴駁回。
甲○○緩刑年，並應向公庫支付新臺幣伍萬元。
    事      實
一、甲○○自民國98年3 月2 日起，以月薪新臺幣（下同）26,0
    00元之代價，受雇於某真實姓名年籍不詳之成年女子，並與
    該女子共同意圖營利，並基於賭博、供給賭博場所及聚眾賭
    博之犯意聯絡，由該女子在址設臺北縣三重市○○街118 號
    二重彩券行之公眾得出入之場所，設置傳真機、計算機等物
    品作為賭博場所，再由甲○○在該址彩券行接續提供不特定
    之賭客向其下注，並聚集不特定多數人參與「六合彩」賭博
    。賭博方式係以香港政府發行之六合彩彩券開獎號碼為據，
    由賭客在1 至49共49個號碼中任選號碼，以俗稱「二星」、
    「三星」、「四星」等方式供賭客簽賭，每注賭資依次為75
    元、65元、60元不等，凡賭客簽中「二星」者可得彩金5,70
    0 元，簽中「三星」者可得彩金57,000元，簽中「四星」者
    可得彩金650,000 元，未簽中者，所簽注之賭資則歸該女子
    所有，以此方式，供給賭博場所，聚眾賭博以營利，並在該
    址公眾得出入之場所，與不特定賭客對賭。嗣甲○○於同年
    月14日下午5 時50分許，在上址彩券行為警查獲，並扣得該
    女子所有供賭博使用之傳真機1 臺、計算機1 臺、對照標籤
    紙3 張、簽注單14張、傳真單1 張及賭資450 元等物。
二、案經臺北縣政府警察局三重分局報請臺灣板橋地方法院檢察
    署檢察官偵查後聲請以簡易判決處刑。
    理      由
一、查本案被告甲○○所犯並非死刑、無期徒刑、最輕本刑為3
    年以上有期徒刑之罪或高等法院管轄第一審案件，而被告於
    本院98年10月16日審判程序進行中，復就被訴事實為有罪之
    陳述，經告知簡式審判程序之旨，並聽取公訴人及被告之意
    見後，本院認宜改依簡式審判程序進行，爰依刑事訴訟法第
    455條之1第3項準用同法第364條，再準用同法第273條之1第
    1項規定，裁定本案進行簡式審判程序，合先敘明。
二、上揭犯罪事實，業據被告於警詢及本院審理時供認不諱，並
    有臺北縣政府警察局三重分局搜索扣押筆錄、扣押物品目錄
    表各1 份及相片4 張在卷可憑，另有扣案之傳真機1 臺、計
    算機1 臺、對照標籤紙3 張、簽注單14張、傳真單1 張及現
    金450 元可資佐證。足認被告上開任意性之自白與事實相符
    ，堪以採信。綜上，本案被告犯行事證明確，應依法論科。
三、核被告所為，係犯刑法第266 條第1 項前段之普通賭博罪、
    同法第268 條前段之意圖營利供給賭博場所罪及同條後段之
    意圖營利聚眾賭博罪。又被告與該真實姓名年籍不詳之成年
    女子間就本案賭博犯行，有犯意聯絡及行為分擔，為共同正
    犯。再者，被告提供賭博場所，聚眾賭博，經營六合彩簽賭
    站以營利，性質上本具有反覆實施之特性，雖持續經營數日
    ，仍為集合犯之實質上一罪；而被告以香港六合彩開獎號碼
    與不特定人對賭財物，於自然概念上雖有數行為，然依本案
    具體狀況，乃被告基於單一犯罪計劃賡續而為之接續行為，
    侵害相同之社會法益，應評價為接續犯。另被告所犯上開三
    罪，係基於單一犯意之決定，達成同一犯罪之各個舉動，為
    法律概念之一行為。其以一行為觸犯上述三罪，為想像競合
    犯，應依刑法第55條規定，從一重之意圖營利聚眾賭博罪論
    處。原審以被告罪證明確，依刑事訴訟法第449 條第1 項前
    段、第3 項、第454 條第2 項、第450 條第1 項，刑法第28
    條、第266 條第1 項前段、第268 條、第55條、第41條第1
    項前段、第38條第1 項第2 款、第3 款，刑法施行法第1 條
    之1 第1 項、第2 項前段規定，並審酌被告之素行尚佳，衡
    其犯罪之動機、目的，及經營六合彩賭博助長投機風氣，有
    害社會秩序，並斟酌其犯後之態度等一切情狀，量處有期徒
    刑3 月，並諭知易科罰金之折算標準，且就扣案之傳真機1
    臺、計算機1 臺、對照標籤紙3 張、簽注單14張、傳真單1
    張及賭資450 元等物，分別依刑法第38條第1 項第2 款、第
    3 款之規定宣告沒收。本院經核原審判決之認事用法，核無
    不合，量刑亦屬妥適。茲被告雖就原審法院適法範圍裁量權
    之行使為爭執而提起上訴，惟原審量定刑期，已審酌被告各
    種犯罪情狀如上，並無失出，是被告稱原審量刑過重，請求
    從輕量刑云云，為無理由，應予駁回。
四、末查，被告未曾因故意犯罪受有期徒刑以上刑之宣告，此有
    臺灣高等法院被告前案紀錄表1 份在卷可稽。其因一時失慮
    致罹刑章，且犯後已坦承犯行，深表悔意，經此審判程序，
    應知惕勵，信無再犯之虞，本院因認原審判決所宣告之刑以
    暫不執行為當，爰併予宣告緩刑3 年，用啟自新，並依刑法
    第74條第2 項第4 款規定，命被告應向公庫支付新臺幣50,0
    00元，以修復本案犯行對法秩序之破壞。
據上論斷，應依刑事訴訟法第455 條之1 第1 項、第3 項、第36
4 條、第273 條之1 第1 項、第368 條，刑法第74條第1 項第1
款、第2 項第4 款，判決如主文。
本案經檢察官姜麗君到庭執行職務。
中    華    民    國    98    年    10    月    30    日
                  刑事第五庭審判長法  官  李釱任
                                  法  官  黎錦福
                                  法  官  謝梨敏
以上正本證明與原本無異
不得上訴
                                  書記官  翁子婷
中    華    民    國    98    年    10    月    30    日
附錄本案論罪科刑法條全文：
中華民國刑法第266條
在公共場所或公眾得出入之場所賭博財物者，處一千元以下罰金
。但以供人暫時娛樂之物為賭者，不在此限。
當場賭博之器具與在賭檯或兌換籌碼處之財物，不問屬於犯人與
否，沒收之。
中華民國刑法第268條
意圖營利，供給賭博場所或聚眾賭博者，處三年以下有期徒刑，
得併科三千元以下罰金。


司法院資訊處製作；財團法人民間司法改革基金會備份。
